【裁判字號】    97,台上,6720
【裁判日期】    971225
【裁判案由】    毀損
【裁判全文】
最高法院刑事判決            九十七年度台上字第六七二○號
上  訴  人  台灣高等法院檢察署檢察官
被      告  甲○○
選任辯護人  盧柏岑律師
上列上訴人因被告毀損案件，不服台灣高等法院中華民國九十五
年五月九日第二審判決（九十五年度上訴字第一一二八號，起訴
案號：台灣台北地方法院檢察署九十三年度偵字第二○二○一號
、九十四年度偵字第一一四○七號），提起上訴，本院判決如下
：
    主  文
上訴駁回。
    理  由
按刑事訴訟法第三百七十七條規定，上訴於第三審法院，非以判
決違背法令為理由，不得為之。是提起第三審上訴，應以原判決
違背法令為理由，係屬法定要件。如果上訴理由書狀並未依據卷
內訴訟資料，具體指摘原判決不適用何種法則或如何適用不當，
或所指摘原判決違法情事，顯與法律規定得為第三審上訴理由之
違法情形，不相適合時，均應認其上訴為違背法律上之程式，予
以駁回。本件原判決係以公訴意旨略稱：被告甲○○明知長興利
停車場內之車庫、工作間、司機休息間（各均足以避風雨，發揮
一定經濟效用）非屬中泰賓館股份有限公司（下稱中泰賓館）所
有之不動產，僅由台灣台北地方法院於民國九十三年六月三十日
點交中泰賓館保管占有之不動產，而該院九十三年度裁全字第二
八一七號裁定，係裁定告訴人長興利企業有限公司於本案判決確
定前，不得就坐落台北市○○區○○段一小段三六三、三六三之
一、三六三之二、三六三之三、三六三之四、三六三之五、三六
三之七、三六三之八地號等土地八筆，繼續占有、使用、收益，
並不得交與任何第三人占有、使用、收益，並未允許中泰賓館將
該地上物拆除。被告竟基於毀損車庫、工作間、司機休息間等不
動產之犯意，於九十三年七月初某日，指示不知情之何光明，僱
工將上開車庫、工作間、司機休息間等不動產加以拆除毀壞，致
令不堪用。因認被告涉犯刑法第三百五十三條第一項之毀壞建築
物罪嫌。經審理結果，認為不能證明被告犯罪，第一審所為諭知
被告無罪之判決，為無不合，予以維持，駁回檢察官在第二審之
上訴，已詳敘其調查、取捨證據之結果及認應為無罪判決之心證
理由。就形式上觀察，原判決要無採證認事違背經驗法則、論理
法則或理由不備等違背法令之情形。原判決關於被告被訴涉犯毀
壞建築物罪嫌，係以該長興利停車場內之工作間、車庫、休息室
是否告訴人出資興建，渠與中泰賓館雙方各執一詞，此固有待渠
等循民事訴訟途徑，以資審認，尚不足以遽認係告訴人所有。然
該停車場所坐落土地已經中泰賓館向台灣台北地方法院聲請為定
暫時狀態之假處分，經該院裁定准許，並於九十三年六月三十日
執行該假處分，將之解除告訴人之占有，點交予中泰賓館。而被
告係中泰賓館之財務總監，依該賓館財產目錄所載及告訴人所開
立發票，認上開長興利停車場上之建物，係中泰賓館出資興建，
屬中泰賓館所有，並經徵詢莊秀銘律師之意見後，為履行該賓館
與台北市政府就都市更新計畫承諾捐贈土地予以回饋之協議，將
該停車場坐落土地進行整地綠化工程，乃於同年七月初，指示何
光明僱工將其上建物予以拆除，縱對其所有權歸屬，有所誤認，
主觀上亦乏毀壞建築物之犯罪故意，因而維持第一審所為被告無
罪之判決，駁回檢察官之第二審上訴。而原判決就共同被告即敦
永企業有限公司負責人何光明（已判處罪刑確定）有罪部分，於
事實認定何光明為履行該公司與中泰賓館所簽訂整地綠化契約，
於九十三年五月二十七日上午六時許之非營業時間，率領十餘名
男子至告訴人所經營長興利停車場，基於毀損犯意，持鐵撬敲打
損壞該停車場工作間之「門鎖」，使之喪失防閑之效用，足生損
害於告訴人等情，係以何光明所毀損者，為該停車場工作間之「
門鎖」，中泰賓館及何光明對於該門鎖係告訴人所裝設，並無異
議，原判決因之認何某此部分所為應成立刑法第三百五十四條第
一項之毀損器物罪，此與原判決上開關於被告被訴毀壞該停車場
內包含停車間在內之建築物，認其主觀上並無毀損故意，而為無
罪之論斷，尚無矛盾可言。且原判決理由已就告訴人提出發票上
所載品名，分別為「（鐵門）鋼架」，「鐵捲門，馬達及配件」
，「烤漆（鋼板車棚）、電動捲門」，乃認其祇係工作物之一部
分，尚難據以認係工作物結構本身，告訴人是否僅就工作物之添
加整修而已，乃質疑證人張俊雄於偵查中供詞之真實性，復以告
訴人對於上開停車場內之工作物，既為「建築物」之固定資產，
涉及該公司得否按年提列折舊，對其營業自具有重要利益，乃告
訴人對之卻未能提出公司財產目錄，資為憑據，因認上開建築物
尚不足以確認係告訴人所有，要難認與卷證有何不符。是檢察官
上訴意旨以上情指摘原判決違背法令，核與法律規定得為第三審
上訴理由之違法情形，不相適合。依上開說明，本件上訴違背法
律上之程式，應予駁回。
據上論結，應依刑事訴訟法第三百九十五條前段，判決如主文。
中    華    民    國  九十七  年   十二   月  二十五  日
                      最高法院刑事第四庭
                          審判長法官  張  淳  淙
                                法官  劉  介  民
                                法官  張  春  福
                                法官  林  俊  益
                                法官  吳  信  銘
      本件正本證明與原本無異
                                      書  記  官
中    華    民    國  九十七  年   十二   月  三十一  日
                                                      Ｒ


司法院資訊處製作；財團法人民間司法改革基金會備份。
